臺灣雲林地方法院刑事判決　　　　　　　　　　　　　九十二年度訴字第六七九號
　　公　訴　人　臺灣雲林地方法院檢察署檢察官
　　被　　　告　丙○○
　　指定辯護人　林金陽律師
右列被告因違反毒品危害防制條例案件，經檢察官提起公訴（九十一年度偵字第三０
二三號），本院判決如左：
    主  文
丙○○連續販賣第貳級毒品，處有期徒刑柒年陸月，販賣毒品所得之新台幣肆仟元沒
收之，如全部或一部不能沒收時，以其財產抵償之；又連續轉讓第貳級毒品，處有期
徒刑壹年貳月；又轉讓第壹級毒品，處有期徒刑壹年陸月。應執行有期徒刑拾年，販
賣毒品所得之新台幣肆仟元沒收之，如全部或一部不能沒收時，以其財產抵償之。
    事  實  及  理  由
壹、構成要件事實：
  一、丙○○意圖販賣第二級毒品安非他命牟利，並基於概括之犯意，於民國九十一
      年六月中旬某日及同年七月七日，由戊○○撥打丙○○所使用之000000
      0000號行動電話與丙○○聯絡，向丙○○購買第二級毒品安非他命，雙方
      約定交易之價格與地點，再由丙○○駕駛車牌號碼ＧＫ－６５２５號白色喜美
      廠牌之自小客車，至雲林縣斗六市「御花園旅館」附近，以每次每包新台幣（
      下同）二千元之代價，連續二次將數量不詳之安非他命販賣予戊○○，得款新
      台幣（下同）共四千元。
  二、丙○○另基於轉讓第二級毒品安非他命之概括犯意，先後於(1)九十一年五月底
      某日，在不詳地點，因女友丁○○向其索討安非他命以供施用，丙○○即無償
      轉讓不詳數量之第二級毒品安非他命予丁○○；(2)同年七月十九日前三、四日
      ，在雲林縣斗六市○○里○○路一之一號「吉祥超市」，無償轉讓少許之第二
      級毒品安非他命予甲○○，供其施用；(3)同年七月十九日上午九時前之某時，
      丙○○於不詳地點，轉讓數量不詳之第二級毒品安非他命供甲○○施用；(4)同
      日下午四時許，於雲林縣斗六市「王將汽車旅館」二０一號房間內，轉讓數量
      不詳之第二級毒品安非他命，供丁○○施用。
  三、丙○○於同年七月十九日，復另行起意，於上開「王將汽車旅館」二０一號房
      內，無償轉讓數量不詳之第一級毒品海洛因予丁○○供其施用。
貳、認定犯罪事實所憑證據及理由：
    一、證人戊○○、丁○○、甲○○之證述：
        （一）證人戊○○警詢、於檢察官面前之供述及於本院審理時之證述：
              (1)證人戊○○於警詢中供稱：我有吸食毒品海洛因及安非他命，我毒
              品是向嘉義一位綽號「小玲」的女子購得；另外我有時也會找呂鏘財
              的朋友一位綽號「阿國」的男子購買安非他命數次，我都是打他的行
              動電話號碼0000000000跟他連絡，我記得九十一年六月中
              旬晚上在斗六市御花園旅館附近向他購買一包安非他命，價錢是兩千
              元，還有一次九十一年七月七日下午約十三、十四時，也是在斗六市
              御花園附近跟他購買安非他命一包，價錢也是兩千元，警方查獲之被
              告丙○○就是綽號「阿國」之男子。我、丙○○、丁○○、呂鏘財四
              人都認識，沒有仇恨。丙○○都是開一輛ＧＫ－６５２５白色喜美自
              小客車來，一手交錢，一手交貨，警方偵訊時，我精神狀況良好。(2)
              於檢察官偵訊時，證人戊○○原否認有向丙○○購買安非他命，然經
              檢察官提示警詢筆錄，訊問：是否向丙○○買了二次安非他命，每次
              二千元？證人戊○○答稱：有，分別於六月中旬、七月七日向其用二
              千元買來，警訊內容實在。(3)本院審理時，證人戊○○亦具結證稱：
              在九十一年六月中旬、七月七日兩次在斗六市御花園汽車旅館附近，
              向丙○○購買兩次安非他命，每次二千元，警詢及檢察官偵訊筆錄沒
              有記錯，我那天有這樣跟檢察官講。我當時是打被告手機與他連絡，
              但電話號碼不記得了，他都是開白色喜美車輛拿毒品給我，我們是一
              手交錢、一手交貨，被告拿給我的毒品是以小小的透明夾鏈袋包裝，
              我當時記得被告的行動電話，我被逮捕時，海洛因及安非他命都呈陽
              性反應。觀諸證人戊○○警詢、檢察官偵訊及其於審理時之證述，其
              就向被告購買安非他命之時間、聯絡方式、價格、交易地點等重要事
              項均證述明確。此外，證人戊○○與被告均供稱雙方為朋友關係，並
              無仇恨、糾紛，顯見證人戊○○與被告關係不惡，自無設詞構陷被告
              之必要，是其上開證詞應堪採信。
        （二）丁○○之警詢及檢察官面前之供述筆錄及其於本院審理時之證述：
              (1)丁○○於警詢中供稱：警方查獲時我與丙○○在一起。我有吸食安
              非他命及海洛因，從九十年間開始吸食，最後一次是在九十一年七月
              十九日十六時許與丙○○、呂鏘財、戊○○在斗六市王將汽車旅館二
              ０一號房間內吸食海洛因及安非他命。我與丙○○在九十一年五月認
              識，是朋友關係，無仇怨。丙○○海洛因、安非他命都是跟呂鏘財拿
              來吸食，呂鏘財先將錢交由丙○○去購買毒品，買回來後丙○○再向
              呂鏘財購買一部分，他們都是以電話交易。九十一年七月十九日十七
              時許我去看婦產科，事後丙○○叫我去吉祥超市打電玩等他。我所吸
              食的毒品是跟丙○○拿的，他有無販賣毒品我不知道。警方查獲我持
              有之海洛因是我跟丙○○拿的，我與丙○○常在一起，我們是男女朋
              友，所以我跟他拿毒品沒有金錢交易。(2)於檢察官偵訊時，證人黃如
              樺則供陳：從九十年間開始有吸食毒品，安非他命吃的比較多，海洛
              因比較少，最後一次是九十一年六月底，海洛因向嘉義某朋友買的，
              安非他命是向丙○○拿的，九十一年五月底我跟他說我要安非他命，
              他有答應，我自己拿的，警詢內容實在。(3)證人丁○○雖於本院審理
              時雖翻異前詞，證稱：毒品是嘉義朋友送的，除了嘉義朋友外沒有向
              其他人拿，警詢中所述，是警察要我那樣講，警察有兇我，說如果我
              不這樣講，要起訴我意圖販賣，我與丙○○只是朋友關係，我也沒說
              丙○○安非他命、海洛因都是跟呂鏘財拿的，戊○○的安非他命是跟
              呂鏘財拿來吸食的，我不認識他們，我沒有跟丙○○共同吸食海洛因
              或安非他命。惟查：
              證人丁○○在本院為上開證述時，言語多支支吾吾，並常面有難色
                ，沉默不答；經本院詢問其與被告在案發當時之關係，證人丁○○
                原答稱只是朋友，經本院提示警詢筆錄，詢問在警詢時有無供稱與
                丙○○是男女朋友關係？證人丁○○始答稱有，但現在不是男女朋
                友，並表示到庭作證有壓力，可見其在本院審理時是因為壓力而不
                願敘述實情。
              證人丁○○未具體陳明其在警詢中如何受到訊問警員恐嚇，在檢察
                官偵查中為上開證述時，亦未向檢察官表示於警察局遭警員恐嚇，
                警訊所言不實。反而向檢察官供稱：「安非他命是向丙○○要的，
                丙○○有答應，自己拿的，警訊內容實在」。此外，經本院詢問：
                檢察官有無恐嚇你？證人丁○○亦沉默不答。故證人丁○○於警詢
                中，是否如其所述遭警方恐嚇，實在可疑。
              被告於本院準備程序時坦承案發時與證人丁○○二人為男女朋友關
                係，證人丁○○與被告常在一起。被告、丁○○、呂鏘財、戊○○
                曾共同在一起吸食毒品，亦據被告及證人丁○○供陳在卷，二人復
                於九十一年七月十九日晚上共同在吉祥超市遭查獲，可見證人黃如
                樺與被告確實為男女朋友關係，交情匪淺，關係密切，如被告確實
                未轉讓第一級毒品海洛因及第二級毒品安非他命予丁○○供其施用
                ，證人丁○○應無於警詢及檢察官偵訊時，故意虛構誣陷被告之可
                能。
              證人丁○○於檢察官偵訊時供稱海洛因是向嘉義某朋友買的，然於
                本院審理時卻供稱：是嘉義朋友送的，不用錢。此外，證人丁○○
                證稱：當時海洛因吸食較少，安非他命一星期一次，當時沒有工作
                。經本院詢問：嘉義朋友何時開始提供你毒品？其答稱：只有拿海
                洛因那一次，安非他命沒有。證人丁○○就其於九十一年七月十九
                日遭查獲持有之海洛因來源，究係向嘉義朋友購買抑或嘉義朋友轉
                讓，前後證述不一；安非他命部分雖否認係被告轉讓，然於審判中
                又無法說明安非他命之來源，其審理中之證述與偵查中之供述顯然
                矛盾，其於審裡中之證述當係迴護被告之詞，不足採信。
        （三）證人甲○○之警詢、檢察官面前之供述及本院審理時之證述：
              (1)證人甲○○於警詢中供稱：我和丙○○是當兵認識的，他都叫我學
              長，已經有六、七年，我跟他沒有任何仇恨。我吸食毒品安非他命約
              有二個月的時間，最近一次是九十一年七月十九日早上九時許在我住
              處吸食。我吸食之安非他命都是丙○○分給我吸食，並沒有以錢購買
              ，他在九十一年七月十九日前三、四日下午三點許，在「吉祥超市」
              電動玩具店有分給我一點點安非他命吸食。(2)於檢察官偵訊時則供稱
              ：最後一次吸食是在九十一年七月十九日上午九時許，在我住處用過
              濾器吸食安非他命，毒品也是丙○○給我的，因為我是他學長，所以
              他送我毒品，警訊內容實在。(3)於本院審理時，證人甲○○雖證稱被
              告沒有轉讓安非他命給我吸食，安非他命是跟丙○○一起買的，二人
              要一起吸食。然查：
              經本院訊問何以在檢察官偵訊時供稱是丙○○給你的？檢察官筆錄
                有無記錯？需否勘驗偵訊錄音帶？證人甲○○始答稱：偵訊筆錄沒
                有作假，被告有給我一次安非他命，七月十九日前三、四日的毒品
                是丙○○在「吉祥超市」免費給我的，毒品用紙包著，數量一點點
                ，只能吸食一次，是我主動跟他要的，七月十九日被抓到那次毒品
                是兩人共同購買的。
              證人甲○○雖證稱被告僅轉讓一次安非他命，惟其於警詢及檢察官
                偵訊時證稱：九十一年七月十九日前三、四日與七月十九日當日上
            午九時均有施用安非他命。再觀諸其於審理時證稱被告於七月十九
                日前三、四日轉讓之安非他命數量僅可吸食一次，顯見其於七月十
                九日早上吸食之安非他命應係證人甲○○另外取得施用。
              至甲○○七月十九日早上吸食之安非他命究係如何取得？證人林茂
                榮於本院審理時雖證稱係二人共同購買，但其於檢察官九十一年九
                月十日偵訊時供稱：查獲當天中午，我在家吸食毒品後，去找張俊
                國，二人到斗六去找叫「阿龍」的，二人各出二千元買安非他命，
                丙○○回吉祥超商，他叫我在福懋加油站等他。由上開供述可知，
                證人甲○○所稱與被告共同購買之安非他命，係在其吸食安非他命
                之後，與被告至斗六購買之扣案四包安非他命，並非其於九十一年
                七月十九日早上九時吸食之安非他命。
              證人甲○○原否認被告轉讓安非他命之犯行，經本院提示警詢及檢
                察官偵訊筆錄後，始證述被告確實有於九十一年七月十九日前三、
                四日免費交付安非他命給他，然就轉讓之次數卻仍避重就輕，對於
                九十一年七月十九日上午九時吸食之安非他命來源仍無法說明，是
                其於審理時證述被告只於九十一年七月十九日前三、四日轉讓安非
                他命一次，應係曾無償收受被告轉讓安非他命，受被告恩惠，為避
                免得罪被告，而意圖減輕被告刑責，所為迴護被告之詞，不足採信
                ；其於檢察官面前供稱九十一年七月十九日上午九時吸食之安非他
                命，亦為丙○○所轉讓，應堪採信。從而，被告於九十一年七月十
                九日上午九時前之某時，又轉讓第二級毒品安非他命供甲○○施用
                ，亦可認定。
    二、被告坦承遭查獲之摩托羅拉手機（門號為0000000000）為他人所
        有，然案發當時係由其使用，並有該行動電話一支扣案可佐，用以證明上開
        電話確實為被告所使用，藉以聯繫戊○○販賣第二級毒品安非他命。
    綜右所述，被告於(1)九十一年六月中旬某日及同年七月七日，在斗六市御花園，
    以每次每包二千元之代價，販賣安非他命予戊○○二次，得款四千元；(2)另於九
    十一年五月底某日，在不詳地點，及七月十九日在「王將汽車旅館」二０一號房
    內，轉讓安非他命予丁○○二次；(3)同年七月十九日前三、四日在「吉祥超市」
    ，及七月十九日上午九時前之某時在不詳地點，轉讓安非他命予甲○○二次；(4)
    於同年七月十九日，復轉讓海洛因予丁○○一次，罪證明確，其犯行應堪認定。
    被告雖不同意引用戊○○、丁○○、甲○○警詢中之供述，然證人丁○○、甲○○於審理中所為之證述與警詢中之供述有部分不符，證人戊○○則於審理中就部
    分問題答稱忘記了。證人戊○○、甲○○於本院審理時，均證稱確實有講過警詢
    筆錄所記載之內容，供述內容復為戊○○、甲○○主動陳述，並非警方誘導訊問
    所得；證人丁○○雖否認有說過警詢筆錄記載之內容，陳稱是警察恐嚇才供稱被
    告轉讓海洛因及安非他命，然丁○○於警詢中有無遭警方恐嚇，實在可疑，已如
    前述。此外，證人丁○○於本院審理作證時，常沈默不答或有所遲疑，並表示作
    證壓力很大。綜合上情可知，證人戊○○、丁○○、甲○○，或因記憶不清，或
    因不願得罪被告，而於本院審理時為不同陳述，其等於警詢中之供述均有較審理
    時可信之特別情況，且為證明被告轉讓第一、二級毒品及販賣第二級毒品犯行所
    必要之證據，依刑事訴訟法第一百五十九條之二之規定，仍得做為證據使用。又
    被告雖否認販賣第二級毒品安非他命牟利。然被告既沾染施用毒品惡習，需要資
    金供其施用毒品，謀生已經不易，復無償提供海洛因、安非他命予女友丁○○及
    學長甲○○施用，為維持開銷，被告出售毒品安非他命予戊○○之價格必然高於
    其買進之價格，從中賺取買賣價差或毒品安非他命之數量，藉此圖利，應屬無疑
    。被告前揭販賣第二級毒品安非他命之行為，有營利之意圖，堪以認定。
參、對被告之辯解本院之判斷：
    一、被告辯稱：證人戊○○、丁○○、甲○○所述不實，我沒有賣安非他命給戊○○；我沒有吸食海洛因，也沒有轉讓海洛因或安非他命給甲○○及丁○○
        。
    二、辯護人辯護意旨略以：
        （一）證人丁○○於本院證稱其在警詢之證述是警察叫她那麼講，丙○○實
              際上並未轉讓海洛因、安非他命予丁○○，故其於警詢及檢察官偵訊
              之證述並不可採。
        （二）證人戊○○證稱：在警、偵訊時，正當毒癮發作，所處之精神狀況迷
              迷糊糊的；此外，如果我現在講的跟警、偵訊不同，怕會被以偽證罪
              論處。顯見證人戊○○是基於保護自己，才為如此之供述，並非張俊
              國確有販賣安非他命之犯行。
    三、本院之判斷：
        （一）證人丁○○在本院之證述有所保留，且前後矛盾、不可信，已如前述
              。此外，證人丁○○與被告於案發時為男女朋友關係，如被告確實未
              轉讓海洛因及安非他命給她，證人丁○○實無於警詢及檢察官偵訊時
              ，毫不迴避、直指被告犯行之可能。況其於警詢及檢察官偵訊時，均
              未向偵訊人員提及其於製作筆錄時，有神智不清之現象，檢察官還特
              別訊問丁○○身體狀況，丁○○僅表示其曾墮胎，此有檢察官面前筆
              錄可稽，亦為丁○○於審判中所自承，顯然證人丁○○所稱神智不清
              、警察令其虛偽陳述一事，並不足採。是其於警詢及檢察官偵訊之供
              述，應堪採信。
        （二）證人甲○○與被告為軍中之學長、學弟，二人關係不惡，素無仇怨，
              業經被告供承在卷。甲○○於本院作證時，原亦迴護被告，否認被告
              有轉讓安非他命之犯行，經本院提示筆錄後，始供出部分實情。證人
              戊○○與被告亦為朋友關係，並無仇恨、糾紛，其在本院審理作證時
              ，多次沈默、遲疑，並證稱：害怕不照之前那樣講，我怕被關。惟證
              人戊○○於警詢及檢察官偵訊時係以被告身分應訊，並未具結，縱未
              依照警詢及檢察官偵訊筆錄之內容陳述，只要據實作證，即無受偽證
              罪處罰之虞。故證人戊○○之所以害怕被關，是其知悉於本院若為虛
              偽陳述，恐受偽證罪之追訴、處罰，所謂「保護自己而為虛偽陳述」
              之說，自難成立。此外，戊○○於警詢中向警方表示精神狀況良好，
              並未提及毒癮發作一事；於檢察官訊問時，亦未向檢察官說明其頭暈
              ，反而在重要案情之供述內容下方逐句簽名，此有檢察官面前筆錄可
              憑，更增加其於檢察官面前供述內容之可信度。綜合上情，可知證人
              甲○○與戊○○均忌憚得罪被告，卻又害怕因說謊而遭偽證罪之處罰
              ，故於本院審理時作證，多所遲疑、翻異前詞，然嗣後又分別證述被
              告確實有販賣安非他命予戊○○及轉讓安非他命予甲○○，益證被告
              確有上開犯行，是辯護人之上開辯護內容不足為信。
肆、論罪科刑之理由：
    一、被告丙○○所為，係犯毒品危害防制條例第四條第二項販賣第二級毒品罪、
        第八條第一項轉讓第一級毒品罪與同條第二項轉讓第二級毒品罪。被告持有
        海洛因、安非他命之低度行為，分別為販賣、轉讓安非他命與轉讓海洛因之
        高度行為所吸收，不另論罪。
    二、被告前後二次販賣第二級毒品之犯行與四次轉讓第二級毒品之犯行，時間緊
        接，分別觸犯係構成要件相同之罪名，顯均係基於概括犯意而為之，皆為連
        續犯，應各論以一罪。販賣第二級毒品部分，僅就法定刑有期徒刑及罰金刑
        部分加重其刑，至其法定刑無期徒刑部分，依法不得加重；轉讓第二級毒品
        罪部分，應依法加重其刑。
    三、本院審酌被告有毒品前科，竟為圖暴利，販賣對於人體身心危害甚鉅之第二
        級毒品安非他命，並轉讓第一級毒品海洛因及安非他命予他人，危害社會安
        全、國民健康甚鉅，犯罪後仍一再設詞狡辯，態度不佳，毫無悔意。販賣安
        非他命次數為二次，所得四千元，販賣對象非廣，價額非鉅；轉讓海洛因一
        次、安非他命四次，販賣及轉讓毒品之對象原即有吸毒慣習，業經證人戊○○、丁○○、甲○○證述在卷，並非將毒品流散至一般社會大眾或原先未吸
        食毒品者等一切情狀，分別量處如主文所示之刑，並定其應執行之刑。至被
        告販賣安非他命所得之財物，係以四千元之代價販賣安非他命予戊○○，已
        如前述，應依毒品危害防制條例第十九條第一項之規定，予以宣告沒收，如
        全部或一部不能沒收時，以其財產抵償之。
伍、不另為無罪諭知部分：
    一、公訴意旨另以：被告丙○○基於販賣第二級毒品安非他命之犯意，於九十一
        年七月十九日二十三時四十分許（起訴書原記載九十一年七月十日下午三、
        四時，到庭檢察官變更為九十一年七月十九日二十三時四十分），在上開「
        吉祥超市」內，將四小包安非他命（合計含袋重四‧三四九二公克，淨重二
        ‧八六七六公克）藏匿於手機套袋底層，連同0000000000號手機
        交予甲○○，指示甲○○前去林內鄉榴中台三線福懋加油站前等候，當有人
        打0000000000號與之聯繫，即與之交易前揭四包安非他命，然未
        及交易，即於九十一年（起訴書誤載為九十二年）七月二十日凌晨零時為警
        臨檢查獲，因認被告此部分亦犯毒品危害防制條例第四條第二項販賣第二級
        毒品罪嫌。
    二、檢察官提出之證據：
        （一）共同被告甲○○九十一年七月二十日警詢及檢察官偵訊筆錄。
        （二）四小包安非他命及行動電話（號碼：0000000000）一支。
        （三）國防部憲兵司令部刑事鑑識中心九十一年八月二十二日綱得字第一０
              九四三號鑑驗通知書。
    三、經查：共同被告甲○○（由本院另案審結）於警詢及檢察官面前供稱：在我
        車裡查獲之安非他命四包是丙○○所有，他於九十一年七月十九日二十三時
        四十分，在斗六市「吉祥超市」電動玩具間外面，拿一包衛生紙包住，連同
        0000000000手機交給我，叫我拿到台三線福懋加油站旁，說買毒
        品的人會打這支行動電話聯絡，我只要將毒品交給對方就好，警方在九十一
        年七月十九日二十四時許，在福懋加油站見我行跡可疑，經盤查後，在我車
        內查獲安非他命四包。縱其供述屬實，被告丙○○將四包安非他命交予甲○○後，甲○○尚未著手於賣出之行為，即為警查獲，檢察官復無其他證據證
        明被告係以營利為目的，販入扣案之四包安非他命。從而，應認被告丙○○
        尚未著手於販賣行為之實行，原應為無罪之判決，然起訴書認此部分與前開
        有罪部分有連續犯之裁判上一罪關係，爰不另為無罪之諭知。
    四、至被告與甲○○共同持有扣案之四包第二級毒品安非他命部分，被告供稱扣
        案之安非他命係供其與甲○○共同吸食之用，而被告亦因自九十一年五月中
        旬某日起至九十一年七月十九日止連續施用第二級毒品安非他命，於九十一
        年九月三十日經本院判處有期徒刑一年，有判決書一份在卷可稽。是其持有
        扣案第二級毒品安非他命之低度行為應為施用之高度行為所吸收，不另論罪
        。
    五、被告持有扣案四包安非他命（合計含袋重四‧三四九二公克，淨重二‧八六
        七六公克）之行為既不另論罪，上開安非他命復於本院另案（九十三年度簡
        字第六０號）已宣告沒收銷燬，爰不另為沒收銷燬之宣告，併此敘明。
陸、適用之法律：
    應依刑事訴訟法第二百九十九條第一項前段，毒品危害防制條例第四條第二項、
    第八條第一項、第二項、第十九條第一項，刑法第十一條前段、第五十六條、第
    五十一條第五款，判決如主文。
本案經檢察官乙○○到庭執行職務。
中　　　華　　　民　　　國　　　九十三　　　年　　　七　　月　　二十　　日
                    臺灣雲林地方法院刑事第一庭
                                            審判長法　官
                                                  法  官
                                                  法  官
右正本證明與原本無異。
如不服本判決，應於判決送達後十日內，向本院提出上訴狀。（須附繕本）
                                            書記官
中　　　華　　　民　　　國　　　九十三　　　年　　　七　　月　　二十　　日
附錄論罪科刑法條：
毒品危害防制條例第四條
製造、運輸、販賣第一級毒品者，處死刑或無期徒刑；處無期徒刑者，得併科新臺幣
一千萬元以下罰金。
製造、運輸、販賣第二級毒品者，處無期徒刑或七年以上有期徒刑，得併科新臺幣七
百萬元以下罰金。
製造、運輸、販賣第三級毒品者，處五年以上有期徒刑，得併科新臺幣五百萬元以下
罰金。
製造、運輸、販賣第四級毒品者，處三年以上十年以下有期徒刑，得併科新臺幣三百
萬元以下罰金。
製造、運輸、販賣專供製造或施用毒品之器具者，處一年以上七年以下有期徒刑，得
併科新臺幣一百萬元以下罰金。
前五項之未遂犯罰之。
毒品危害防制條例第八條
轉讓第一級毒品者，處一年以上七年以下有期徒刑，得併科新臺幣一百萬元以下罰金
。
轉讓第二級毒品者，處六月以上五年以下有期徒刑，得併科新臺幣七十萬元以下罰金
。
轉讓第三級毒品者，處三年以下有期徒刑，得併科新臺幣三十萬元以下罰金。
轉讓第四級毒品者，處一年以下有期徒刑，得併科新臺幣十萬元以下罰金。
前四項之未遂犯罰之。
轉讓毒品達一定數量者，加重其刑至二分之一，其標準由行政院定之。
